臺灣臺南地方法院民事裁定
109年度簡抗字第21號
抗  告  人  翁炳坤  
相  對  人  蔡惠娥  

上列當事人間返還不當得利事件，抗告人對於民國109年10月29
日本院臺南簡易庭109年度新簡字第134號裁定，提起抗告，本院
裁定如下：
    主  文
抗告駁回。
抗告費用新臺幣壹仟元由抗告人負擔。
    理  由
一、按提起上訴，應於第一審判決送達後二十日之不變期間內為
    之；提起上訴，如逾上訴期間者，原第一審法院應以裁定駁
    回之；上開規定於簡易訴訟程序之上訴程序亦有適用。民事
    訴訟法第440條前段、第442條第1項及第436條之1第3項分別
    定有明文。又按訴訟代理人受送達之權限未受限制者，送達
    應向該代理人為之。當事人不在法院所在地住居者，計算法
    定期間，應扣除其在途之期間。但有訴訟代理人住居法院所
    在地，得為期間內應為之訴訟行為者，不在此限。前項應扣
    除之在途期間，由司法院定之。民事訴訟法第132條前段、
    第162條分別定有明文。準此，訴訟代理人未設事務所於法
    院所在地，而法院已依同法第132條規定向有受送達權限之
    訴訟代理人為送達者，則該訴訟代理人自受送達時起，既可
    於法定期間內為一定之訴訟行為，其所應扣除之在途期間，
    即應以該訴訟代理人之受送達處所為計算基準；基此所為之
    代受送達，即與委任之當事人自受送達生同一之效力。
二、抗告意旨略以：抗告人提出抗告部分，尚有不當得利部分並
    未說明，顯有漏未判決，此部分應補充判決。而上開判決亦
    有違法判決，並未加以調查證據。因此，抗告人上訴雖有逾
    期，依法亦可提出，且在途期間之計算均有違法。為此，爰
    提起抗告等語。
三、經查：
（一）原審就抗告人請求返還不當得利事件，於109年7月14日判
      決駁回抗告人之訴（下稱原審判決），抗告人於原審係委
      任吳炳輝律師，並授以民事訴訟法第70條第1項但書所列
      之特別代理權，有民事委任狀（見原審卷第45頁）一紙可
      按；原審判決正本業於109年7月16日送達於抗告人訴訟代
      理人吳炳輝律師之事務所，並由訴訟代理人吳炳輝律師收
      受，有送達證書一紙（見原審卷第113頁）在卷可稽。抗
      告人遲至數月之後，始於109年10月8日提起上訴，亦有民
      事上訴狀上本院收狀日期章戳（見原審卷第123頁）可憑
      。是抗告人提起上訴，已逾20日之不變期間（加計在途期
      間4日）。從而，原審於109年10月29日以抗告人上訴逾期
      為由，裁定駁回抗告人之上訴，於法並無違誤，抗告人求
      予廢棄原裁定，為無理由，應予駁回。另抗告人雖稱：原
      審計算在途期間有誤云云。惟查，抗告人訴訟代理人之事
      務所係雲林縣，依法院訴訟當事人在途期間標準第2條之
      規定，在途期間為4日，原審依此計算，並無違誤。因此
      ，抗告人上述說法，仍無理由。
（二）抗告人提起上訴既不合法，法院自無從就其主張之實體事
      項再為審理，附此敘明。從而，原審依民事訴訟法第436
      條之1第3項、第442條第1之規定駁回抗告人之上訴，並無
      違誤；抗告意旨指摘原裁定不當，求予廢棄改判，為無理
      由，應予駁回。
四、據上論結，本件抗告為無理由，依民事訴訟法第436條之1第
    1項、第3項、第495條之1第1項、第449條第1項、第95條、
    第78條，裁定如主文。
中　　華　　民　　國　　109 　年　　12　　月　　21　　日
                  民事第一庭    審判長法  官  林雯娟
                                      法  官  陳淑卿
                                      法  官  張麗娟
以上正本證明與原本無異
本件裁定不得再為抗告。 
中　　華　　民　　國　　109 　年　　12　　月　　21　　日
                                      書記官　高培馨